臺灣高雄地方法院刑事判決　　　　　　　93年度訴字第2432號
公　訴　人　臺灣高雄地方法院檢察署檢察官
被　　　告　甲○○
上列被告因貪污治罪條例等案件，經檢察官提起公訴（92年度偵
字第19510號），本院判決如下：
    主  文
甲○○在公共場所賭博財物，處罰金參仟元，如易服勞役，以參
佰元折算折壹日。扣案如附表所示之物品沒收。
    事  實
一、丙○○與乙○○於民國92年2 月間，2 人合夥在高雄縣仁武
    鄉○○路203 號開設有營業登記之亨利王電子遊藝場，並由
    乙○○於92年2 、3 月間，以月薪新台幣（下同）2 萬5000
    元僱用戊○○擔任服務員，於92年8 月2 日起丙○○退夥，
    由乙○○單獨經營亨利王電子遊藝場，自92年8 月10 日 起
    ，乙○○與戊○○共同基於常業賭博犯意聯絡，由戊○○專
    司服務賭客、開分及兌換現金之工作，並均恃以維生而以之
    為常業，渠等係以附表編號1 至17號電玩機台為賭具，其賭
    博方式係賭客以現金持向戊○○按以1 元開20分之比例開分
    ，賭客於開分後即可押注，賭客每次押分如押中則依大牌或
    小牌之賠率得分，若未抽中則分數遞減，賭畢後再由賭客依
    電玩螢幕所示累積或剩餘分數，再以20分兌換1 元之比例，
    示意向戊○○兌換現金後，戊○○旋即兌換之現金置放於廁
    所，由賭客拿取之方式，而與不特定人賭博財物。於92 年9
    月22日下午6 時許，適有賭客甲○○以現金200 元由在場從
    事開分工作之戊○○開分4000分後，以賭博機具水果盤賭博
    財物，甲○○贏至二萬分後，即要求戊○○洗分兌換現金，
    戊○○查看甲○○機台分數無訛後，隨即拿取現金1000 元
    放在店內廁所，而甲○○隨即尾隨進入取款，同日下午7時
    55分許，旋為埋伏喬裝多時之高雄縣警察局督察室維新小組
    員警阮冠博在廁所內當場查獲甲○○手中之賭資1000元，並
    扣得附表編號1 至17所示之當場賭博之器具上開電動賭博機
    具（均含IC板）。
二、案經高雄縣政府警察局仁武分局報告台灣高雄地方法院檢察
    署檢察官偵查起訴。
    理  由
壹、程序部分
    本件被告及檢察官均對本院所提示證據之證據能力於本院審
    理時均不爭執，本院審酌各該證據作成之情況，認為適當，
    依刑事訴訟法第159 條之5 得作為證據，核先敘明。
貳、實體部分
一、訊據被告甲○○矢口否認前開犯行，辯稱：打玩電玩不可兌
    換現金，案發當時是要小姐洗分要拿遊戲卡云云。經查：
（一）被告甲○○於警詢時自白：「（問：警察持搜索票於92
      年9 月22日19時55分在高雄縣仁武鄉○○路二０三號亨利
      王電子遊藝場取締賭博電玩時你是否在場？)有 。我正在
      該店的廁所與服務小姐戊○○，她正進入廁所內先放置
      1000元，我隨後進入拿此1000元賭金，就被警察查獲。」
      、「（問：你今日玩何機臺？如何開洗分？如何兌換現金
      ？）我今天是打水果盤，電玩編號為６，以開分方式把玩
      ，今天是戊○○為我開分，我每次都開分200 元（4000
      分），以1 比20方式（1 元20分）玩打，然後與機具對賭
      輸贏分數，贏時增加分數，輸則減少分數，不玩時憑機臺
      螢幕剩餘分數向服務小姐要求洗分。我機臺上還剩餘2 萬
      分，我就要服務小姐戊○○洗分，服務小姐戊○○即前來
      觀看機臺分數，再回到櫃檯拿現金1000元放在廁所內，我
      就去拿。當場被警方查獲。」等語（參見高雄縣警察局仁
      武分局高警仁警刑移字第880 號警卷第3 頁及第4 頁），
      核與證人阮冠博本院審理時證述：「（問：後來是否在廁
      所查到甲○○？）是，是潘小姐先進去，甲○○接著進去
      ，我才進去，我沒有看到潘小姐放錢，只有看到她手上有
      錢，甲○○進去大約三秒鐘，我就進去了。」、「（問：
      你有無看到甲○○從哪裡拿到錢？）我沒有看到他從哪裡
      拿錢，進去時看到他手上拿著壹仟元。」、「（問：當時
      注意到甲○○是否因為他向潘小姐表示他要洗分，所以特
      別注意？）是的。」、「（問：當時潘小姐進去廁所後多
      久出來？）馬上就出來，所以我們判斷她不是進去上廁所
      ，她洗完分之後走到櫃台拿錢，然後走到廁所就馬上出來
      ，賭客跟著進去。」、「（問：你跟著甲○○進去時，甲○○有上廁所嗎？）沒有，我一進去就看到他手上拿著錢
      。」、「（問：甲○○於被抓到的現場有坦承壹仟元是洗
      分換來的？）有。」、「（問：在場有無查到甲○○的計
      分卡？甲○○好像沒有拿計分卡，他是示意要洗分，戊○○洗分之後就到櫃台去，當時機台的分數已經洗掉。」等
      情相符（參見本院審理卷（四）第101 頁至第107 頁）
（二）被告甲○○雖於偵查中及本院審理時否認犯行，惟先於偵
      查中辯稱：「我是自口袋拿出錢來算，我之前有欠店裡二
      萬分，剛好可抵銷」等語，然於本院準備程序時卻又供述
      並未積欠享利王電子遊藝場金錢，亦未積欠分數等語（參
      見本院審理卷（三）第46頁），先後供述顯然不符。另於
      本院準備程序辯稱案發當時是要洗分拿遊戲卡，然員警阮
      冠博於本院審理時證述並未在被告身上扣得遊戲卡，且證
      戊○○亦未證述有要兌換遊戲卡予被告等情（參見本院審
      理卷（四）第126 頁及第127 頁），足認被告所辯乃事後
      卸責之詞，不足採信。此外，復有被告被告在亨利王電子
      遊藝場廁所內拿取現金之照片2 張及戊○○從櫃檯拿取現
      金進入廁所之照片2 張、被告打玩賭博性電玩之照片1 張
      在卷可稽。
（三）至於證人戊○○雖否認亨利王電子遊藝場有兌換現金予被
      告之情事，然戊○○確有於上廁所之前進櫃檯拿錢，被告
      旋即尾隨進入廁所，並於手上拿著1000元紙鈔為警前查獲
      之事實，已如前述。且從扣案亨利王電子遊藝場92年8 月
      16 日 營業報表觀之（參見偵查卷第26頁），接班基本金
      與交班基本金以一早班之期間，現金部分竟相差12510 元
      ，若非亨利王電子遊藝場有以分數兌換現金之情事，何以
      有如此現金數額之短少？亦顯見該電玩店確有將分數輾轉
      兌換現金之事實。
（四）綜上所述，被告上開所辯，不足採信；此外，復有如附表
      所示之物扣案可佐，事證明確，被告之犯行堪以認定。
二、核被被告所為，係犯刑法第266 條第1 項前段之賭博罪。爰
    審酌被告僅係單純前往亨利王電子遊藝場賭玩，惟犯後亦未
    能坦承犯行之情狀，量處如主文所示之刑，並諭知易服勞役
    之折算標準。扣案如附表編號1 至17所示之物，為當場賭博
    之器具，不論屬於何人所有，均應沒收；編號18為被告所有
    且係犯罪所得之物，爰分別依刑法第266 條第2 項及同法第
    38條第1 項第3 款諭知沒收之。至於在亨利王電子遊藝場櫃
    台所查扣之金錢，係亨利王電子遊藝場之周轉金，亦未經公
    訴人認定該櫃台屬於兌換籌碼之處，與被告無涉，無庸一併
    諭知沒收。
據上論斷，依刑事訴訟法第299 條第1 項，刑法第266 條第1 項
前段、第2 項、第42條第2 項、第38條第1 項第3 款，罰金罰鍰
提高標準條例第1 條前段、第2 條，判決如主文。
本案經檢察官丁○○到庭執行職務。
中　　華　　　民　　　國　　94　年　12  　月     2    日
                    鳳山刑事二庭  審判長法　官  邱明弘
                                        法  官  譚德周
                                        法  官  廖建瑜
以上正本證明與原本無異。
如不服本判決，應於收受送達後10日內向本院提出上訴書狀。
中　　華　　民　　國　　94　　年　　12　　月　　2 　　日
　　　　　　　　　　　　　　　　　　　　書記官  張家榮
中華民國刑法第266條
(普通賭博罪與沒收物)
在公共場所或公眾得出入之場所賭博財物者，處 1 千元以下罰金
。但以供人暫時娛樂之物為賭者，不在此限。
當場賭博之器具與在賭檯或兌換籌碼處之財物，不問屬於犯人與
否，沒收之。
附表
┌────┬─────────────┬─────────────┐
│編號　　│　　物品名稱　　　　　　　│　　數量                  │
├────┼─────────────┼─────────────┤
│一　　　│　　紅粉玫塊　　　　　　　│　　1台（含IC板1塊）      │
│        │  　                      │                          │
├────┼─────────────┼─────────────┤
│二　　　│　　黃金夜總會　　　　    │　　1台（含IC板1塊）      │
├────┼─────────────┼─────────────┤
│三　　　│　　滿貫大亨　　　　　　　│　　4台（含IC板4塊）      │
├────┼─────────────┼─────────────┤
│四　　　│　　賽馬　　　　　　      │　　5台（含IC板5塊）      │
├────┼─────────────┼─────────────┤
│五　　　│　　金鐘賓果　　　　　　  │　　6台（含IC板6塊）      │
├────┼─────────────┼─────────────┤
│六　　　│　　王牌對決              │　　1台（含IC板1塊）      │
├────┼─────────────┼─────────────┤
│七　　　│　　動物柏青樂　　　　　　│　　1台（含IC板1塊）      │
├────┼─────────────┼─────────────┤
│八　　　│　　龍鳳　　　　　        │　　2台（含IC板2塊）      │
├────┼─────────────┼─────────────┤
│九　　　│　　劍龍　　              │　　1台（含IC板1塊）      │
├────┼─────────────┼─────────────┤
│十　　　│　　大舞台                │　　3台（含IC板3塊）      │
├────┼─────────────┼─────────────┤
│十一　　│　　金錢豹　　　          │　　2台（含IC板2塊）      │
├────┼─────────────┼─────────────┤
│十二　　│　　水果盤　　　　        │　　6台（含IC板6塊）      │
├────┼─────────────┼─────────────┤
│十三　　│　　辣妹13姨　　　　　    │　　1台（含IC板1塊）      │
├────┼─────────────┼─────────────┤
│十四　　│　　海洋雙星　　　　　　　│　　1台（含IC板1塊）      │
├────┼─────────────┼─────────────┤
│十五    │    超級列車              │    3台（含IC板3塊）      │
├────┼─────────────┼─────────────┤
│十六    │    春秋三代              │    1台（含IC板1塊）      │
├────┼─────────────┼─────────────┤
│十七    │    超世紀賓果            │    4台（含IC板4塊）      │
│        │                          │                          │
├────┼─────────────┼─────────────┤
│十八    │    現金1000元            │                          │
│        │                          │                          │
└────┴─────────────┴─────────────┘
